臺灣高雄地方法院民事裁定
110年度消債清字第273號

聲　請　人　莊介銘　000000000000000000000000000000000
　　　　　　　　　　　（現於法務部矯正署高雄監獄）　　　
　　　　　　　　　　　0000000000000000000000000000
代　理　人　黃千珉律師

上列當事人因消費者債務清理事件聲請清算，本院裁定如下：
    主  文
聲請人莊介銘自中華民國一一一年四月二十七日下午四時起開始
清算程序。
命司法事務官進行本件清算程序。
    理  由
一、按債務人不能清償債務或有不能清償之虞者，得依本條例所
     定更生或清算程序，清理其債務；債務人於法院裁定開始
    更生程序或許可和解或宣告破產前，得向法院聲請清算；法
    院開始清算程序之裁定，應載明其年、月、日、時，並即時
    發生效力；法院開始更生或清算程序後，得命司法事務官進
    行更生或清算程序，必要時得選任律師、會計師或其他適當
    之自然人或法人1人為監督人或管理人，消費者債務清理條
    例（下稱消債條例）第3條、第80條前段、第83條第1項、第
    16條第1項分別定有明文。
二、聲請意旨略以：伊有不能清償債務情事，前依消債條例，向
    本院聲請調解債務清償方案，惟調解不成立。伊又未經法院
    裁定開始更生程序或許可和解或宣告破產，爰聲請清算等語
    。
三、經查：
  ㈠聲請人前於民國110年10月5日提出債權人清冊，向本院聲請
    調解債務清償方案，經本院110年度司消債調字第439號受理
    ，於110年10月25日調解不成立，聲請人於同日以言詞聲請
    清算等情，業經本院依職權調閱上開調解卷宗核閱無訛。
  ㈡聲請人於107年度至109年度均無申報所得，名下有2004年出
    廠車輛1部，雖有國泰人壽保單，惟要保人為聲請人母親；
    又聲請人於105年7月12日入監服刑迄今，108年10月至110年
    11月平均每月勞作金及親友接見、郵寄匯票收入約6,058元
    【計算式：（7,000＋70,574＋2,639＋73,500＋3,793）÷26＝6,0
    58，本裁定計算式均採元以下4捨5入】，未領取補助或給付
    等情，有108年至109年綜合所得稅各類所得資料清單及財產
    歸屬資料清單【本院110年度司消債調字第439號卷（下稱調
    卷）第10至12頁】、109年稅務電子閘門財產所得調件明細
    表（本案卷第55頁）、財產及收入狀況說明書（調卷第2至4
    頁）、債權人清冊（調卷第5頁）、戶籍謄本（本案卷第19
    頁）、勞工保險被保險人投保資料表（調卷第15頁）、個人
    商業保險查詢結果表（本案卷第37頁、第79至80頁）、財團
    法人金融聯合徵信中心前置協商專用債權人清冊（調卷第7
    至9頁）、信用報告（本案卷第68頁）、社會補助查詢表（
    本案卷第51至53頁）、租金補助查詢表（本案卷第54頁）、
    勞動部勞動力發展署高屏澎東分署函（本案卷第40頁）、勞
    動部勞工保險局函（本案卷第39頁）、在監押紀錄表（本案
    卷第56頁）、在監執行證明書（本案卷第21頁）、法務部矯
    正署高雄監獄勞作金分戶卡及保管金分戶卡（調卷第13至14
    頁、本案卷第22至35頁、第70至75頁）、法務部矯正署高雄
    監獄陳報狀（本案卷第41至50頁）、法務部矯正署高雄戒治
    所函（本案卷第83至84頁）、國泰人壽保險股份有限公司函
    （本案卷第85至86頁）等附卷可參。依聲請人上述情形，認
    聲請人平均每月收入僅有6,058元，可供運用。
  ㈢關於聲請人必要生活費用部分，聲請人主張每月支出6,081元
    云云。然本院審酌聲請人目前在監執行，依法務部矯正署10
    7年6月4日法矯署勤字第10705003180號函示，受刑人每月在
    監基本生活需求費用金額標準為3,000元，又考量聲請人在
    監期間，除於109年9月23日、12月30日曾有眼鏡支出2,000
    元及醫療費支出4,704元外，並無其他特殊必要之重大支出
    ，而認聲請人每月必要生活費用應以3,000元計算已足，逾
    此範圍難認必要。
  ㈣綜上所述，聲請人每月收入約為6,058元，扣除必要生活費3,
    000元後，尚餘3,058元。而聲請人目前負債總額為1,840,74
    1元（調卷第25至26頁、第32至36頁、第38至40頁、本案卷
    第38頁，包括：國泰世華銀行、聯邦銀行、凱基銀行、台新
    銀行），以上開餘額按月攤還結果，至少約須50年（計算式
    ：1,840,741÷3,058÷12＝50）始能清償完畢，堪認聲請人確
    有不能清償債務之情事。從而，聲請人向本院聲請清算，應
    予准許，並命司法事務官進行本件清算程序。
四、依消債條例第11條第1 項、第83條第1 項、第16條第1 項，
    裁定如主文。
中　　華　　民　　國　　111 　年　　4 　　月　　27　　日
              　　民事庭　　  法　官　李育信
以上正本係照原本作成。
本裁定不得抗告。
中　　華　　民　　國　　111 　年　　4 　　月　　27　　日

  　                         書記官　何福添